臺灣高等法院刑事判決
　　上訴人
　　即被告 丙○○
上列上訴人因竊盜等案件，不服臺灣臺北地方法院九十三年度易
字第七八０號，中華民國九十三年十月二十六日第一審判決（起
訴案號：臺灣臺北地方法院檢察署九十三年度偵字第六五六九號
），提起上訴，本院判決如下：
    主  文
上訴駁回。
    事  實
一、丙○○於民國（下同）九十三年一月中旬某日，在臺北市中
    山區某大樓之一樓內，拾得（一）乙○○所有前於不詳時地
    遺失之精誠資訊股份有限公司股票五張（號碼：８９─ＮＸ
    ─0000000、８９─ＮＤ─0000000、８９─
    ＮＤ─0000000、８９─ＮＤ─0000000、８
    ９─ＮＤ─0000000號）、（二）甲○○所有而於九
    十二年十二月底某日遺失之陽信商業銀行三重分行帳號00
    000000000號存摺一本及（三）邱春發所有於不詳
    時地遺失之印章二枚等物，竟意圖為自己不法之所有，將之
    侵占入己，而未送至警察機關招領。
二、丙○○另意圖為自己不法之所有，於九十三年一月二十三日
    十六時三十分許，在臺北市中山區○○○路三九九巷四十弄
    口，持其所有而頭部以金屬製成，長三五點四公分，而在客
    觀上足以對人之生命、身體、安全構成威脅，具有危險性而
    屬兇器之鐵鎚一把，敲破丁○○所有停放於該處之車牌號碼
    ＫＦ─一一八九號自小客車駕駛座左邊車窗（毀損部分未據
    告訴），拔開車鎖而入內竊取丁○○所有皮夾一只（內有Ｃ
    ＡＳＩＯ廠牌計算機一台）得手，正要離去時，適經警巡邏
    至前開地點而為警當場查獲，並扣得其所有用以遂行前開犯
    罪所用之鐵鎚一把。嗣經移送臺灣臺北地方法院檢察署內勤
    檢察官偵查，由檢察官在其身上起出前開其侵占入己之股票
    、銀行存摺及印章等物，而查悉上情。
三、案經臺北市政府警察局中山分局移送臺灣臺北地方法院檢察
    署檢察官偵查起訴。
    理  由
一、右揭被告侵占遺失物之犯行，業據上訴人即被告丙○○供承
    不諱，並據被害人乙○○、甲○○等人分別於警詢及偵查中
    指述有於右揭時地遺失渠等所有之股票、存摺等情，且有被
    害人乙○○、甲○○出具之贓物認領保管收據各乙紙在卷及
    被害人邱春發所有之印章二枚扣案可稽（見偵查卷第三頁、
    第五頁），而查股票係屬具有一定價值之有價證券，而存摺
    係個人管理財務之物，並供特定帳戶所用，至印章係特定人
    為證明其身分所用之物，衡情應無任意丟棄之理，是被告所
    拾獲之上揭股票、存摺及印章顯非被害人乙○○、甲○○及
    邱春發丟棄之物，而係不慎遺失之物甚明，被告拾獲後未依
    法送警招領，而將之據為己有，被告此部分侵占遺失物犯行
    ，洵堪認定。
二、右揭被告竊盜犯行，業據被告於警詢及偵審中供承不諱，並
    據被害人丁○○於警詢及偵審中指述明確在卷，且有被害人
    丁○○出具之贓物認領保管收據乙紙、車牌號碼ＫＦ─一一
    八九號自小客車及皮夾相片共四幀在卷（見偵查卷第十八頁
    及第十九頁至第二一頁）及被告持以敲破該自用小客車車窗
    而竊取車內物品所用之鐵鎚一把扣案可參，而查被告著手竊
    取該車內之皮夾，並將之置於其實力支配下，適因見警察巡
    邏車前來始復將該皮夾置於車內，惟此並不因之影響被告已
    竊得該皮夾之犯行；而查被告所有用以行竊之鐵鎚，經原審
    法院審理時當庭勘驗結果：其頭部材質為金屬製成物，總長
    三五點四公分（見原審卷九十三年九月三十日勘驗筆錄），
    是該鐵鎚若持以行兇，在客觀上足以對人之生命、身體、安
    全構成威脅且具有危險性，係屬兇器無訛，是被告此部分竊
    盜犯行，事證明確，亦堪認定。
三、核被告所為，係犯刑法第三百三十七條之侵占遺失物罪及三
    百二十一條第一項第三款之攜帶兇器竊盜罪。被告所犯前開
    二罪，犯意各別，行為相異，罪名互殊，應予以分論併罰。
    原審以被告上述犯行，事證明確，援引刑法第三百三十七條
    、三百二十一條第一項第三款、第四十二條第二項前段、第
    三十八條第一項第二款及罰金罰鍰提高標準第一條前段、第
    二條之規定，並審酌被告之素行，犯罪之動機、目的、手段
    ，所拾得及竊取之財物價值及犯罪後坦承犯行，態度尚稱良
    好等一切情狀，分別就竊盜及侵占犯行量處有期徒刑八月及
    罰金一千五百元，並就罰金部分諭知易服勞役以三百元折算
    一日之折算標準，復以扣案如附表所示之鐵鎚一把，為被告
    所有供犯本件竊盜犯行所用之物，業經被告供明在卷，爰依
    刑法第三十八條第一項第二款宣告沒收之，經核認事用法，
    並無違誤，而依被告前有多次竊盜前科，竟復敲破他人自用
    小客車車窗再犯本件竊盜犯行及所拾得財物之價額等犯罪情
    節，原審量刑亦屬允當，被告上訴意旨指摘原審量刑過重，
    尚難認有理由，應予駁回。
據上論斷，應依刑事訴訟法第三百六十八條，判決如主文。
本案經檢察官鄭富銘到庭執行職務。
中　　華　　民　　國　　94　　年　　1 　　月　　21　　日
　　　　　　　　　臺灣高等法院刑事第十八庭
                                審判長法  官  吳  敦
　　　　　　　　　　　　　　　　      法　官  沈宜生
　　　　　　　 　 　　　　　　　　    法　官  張傳栗
以上正本證明與原本無異。
不得上訴。
                                      書記官  秦慧榮
中　　華　　民　　國　　94　　年　　1 　　月　　25　　日
附表：
┌───┬─────┬───────┬────────────────┐
│編  號│  名    稱│  數      量  │  扣  押  物  品  清  單  編  號│
├───┼─────┼───────┼────────────────┤
│  １  │ 鐵鎚     │壹把          │  臺灣臺北地方法院檢察署九十三年│
│      │          │              │  度綠保管字第二八七號編號１    │
└───┴─────┴───────┴────────────────┘
附錄本案論罪科刑法條：
中華民國刑法第三百二十一條：
犯竊盜罪而有左列情形之一者，處六月以上、五年以下有期徒刑
：
一　於夜間侵入住宅或有人居住之建築物、船艦或隱匿其內而犯
之者。
二　毀越門扇、牆垣或其他安全設備而犯之者。
三　攜帶兇器而犯之者。
四　結夥三人以上而犯之者。
五　乘火災、水災或其他災害之際而犯之者。
六　在車站或埠頭而犯之者。
前項之未遂犯罰之。
中華民國刑法第三百三十七條：
意圖為自己或第三人不法之所有，而侵占遺失物、漂流物或其他
離本人所持有之物者，處五百元以下罰金。
